# 请教陈版主关于企业合并不构成业务的资产增减值部分后续折旧摊销问题

提问人：lvkefei 时间：2022-03-28 11:02:39
请教陈版主：关于企业合并不构成业务的资产增减值部分后续折旧摊销问题
A公司以 1900 万元购入B公司100%股权，B公司资产负债表中仅有一项房产和土地使用权，购买方取得股权不构成业务。
购买日B公司两项资产账面价值 2300 万元，评估价值 3100 万元，A公司合并时以评估价值为基础将购买成本 1900 万元在两项资产中进行分摊，经分摊后，固定资产较原账面价值减值 900 万元，无形资产较原账面价值增值 500 万元。
B公司单体报表仍按账面价值和适用年限继续进行折旧摊销。
对于这两项资产在购买日重新分摊后的价值相对于原账面价值增减值部分，有以下会计处理方式：
会计处理 1 ：购买方在购买日后编制年度合并报表时，按照B公司两项资产的剩余使用年限计算折旧摊销，减值部分冲减相关费用，增值部分增加相关费用。
计算公式如下：减值部分*（1-残值率）/剩余使用年限 （减值部分是否应考虑残值影响？）
会计处理 2 ：购买方在购买日后编制年度合并报表时，按照购买成本重新分摊后的资产价值，重新评估剩余使用年限进行折旧摊销，对重新计算金额与账面计提金额的差额调整相应费用。
会计处理 3 ：子公司单体报表在购买日对评估减值的固定资产计提减值准备，购买方在购买日后编制合并报表时，对于评估价值和重新分配价值的差额部分参照会计处理 1 进行相关处理。
请教下陈版主如何处理比较合适？

回答人：chenyiwei
方案 2 相对合理。但需关注这种情况是否表明相关资产（不仅仅是评估减值的资产）在子公司个别报表层面是否需计提减值。如果个别报表层面需计提减值的，则个别报表层面的折旧后摊销计提也会产生影响，此时个别报表和合并报表层面之间差异的调整会更复杂。